臺灣高等法院民事裁定
108年度聲再字第126號
聲  請  人  官錦祿
相  對  人  古玉嬌
            宋秀芝
            謝文魁
            周惠貞
上列聲請人因與相對人間請求回復原狀等事件，對於中華民國10
7年5月14日本院107年度聲再字第3號、108年10月17日最高法院1
08年度台抗字第757號確定裁定，聲請再審，本院裁定如下：
    主      文
聲請駁回。
聲請費用由聲請人負擔。
    理      由
一、按「對於審級不同之法院就同一事件所為之判決，提起再審
    之訴者，專屬上級法院合併管轄。但對於第三審法院之判決
    ，係本於第496條第1項第9款至第13款事由，聲明不服者，
    專屬原第二審法院管轄。」，民事訴訟法第499條第2 項定
    有明文。又對於最高法院認抗告為無理由而駁回之裁定，以
    民事訴訟法第496條第1項第9款至第13款為再審原因，聲請
    再審者，依民事訴訟法第507條準用同法第499 條第2 項規
    定，應專屬原第二審法院管轄。本件聲請人以本院107年度
    聲再字第3號、最高法院108年度台抗字第757號（下合稱原
    確定裁定），有民事訴訟法第496條第1項第13款之再審原因
    聲請再審，為審級不同之法院就同一事件所為之裁定，揆諸
    前揭說明，即專屬本院合併管轄，合先敘明。
二、按對於確定裁定聲請再審，依民事訴訟法第507條準用同法
    第501條第1項第4款規定，必須表明再審理由，此為必備之
    程式，否則其聲請為不合法，得毋庸命其補正，逕以裁定駁
    回之。所謂表明再審理由，必須指明確定裁定有如何合於法
    定再審事由之具體情事，始為相當，倘僅泛言有何條款之再
    審事由，無具體情事者，仍難謂已合法表明再審事由（最高
    法院64年台聲字第76號判例意旨參照）。既未合法表明再審
    事由，即為無再審之事由，性質上無庸命其補正（最高法院
    61年台再字第137號判例意旨參照）。
三、本件聲請人主張原確定裁定有民事訴訟法第496條第1項第13
    款之再審事由（其「民事聲請再審狀」記載「並依照按民事
    訴訟法第499條第2項規定『凡不分層級若有民事訴訟法第496
    條第1-13款有利證據，並未詳細審酌規定而請求再審應由第
    二審法院為管轄法院」等語，應係在說明其對原確定裁定聲
    請再審，應專屬本院合併管轄，非指其再審事由包括民事訴
    訟法第496條第1款至第13款），求為廢棄原確定裁定及請求
    另行裁定。惟本院107年度聲再字第3號裁定係以聲請人前次
    聲請再審逾30日不變期間及未具體表明再審理由，而以不合
    法駁回其前次再審聲請，有該裁定在卷可考（見本院卷第9
    、10頁）；最高法院108年度台抗字第757號裁定則以本院10
    7年度聲再字第3號裁定以前述理由駁回聲請人前次再審聲請
    ，於法並無不合，以抗告無理由而駁回之，亦有該裁定可憑
    （見本院卷第11頁）。再觀諸聲請人之本件「民事聲請再審
    狀」，除一再指陳相對人有偽造文書、透過法院拍賣奪取其
    土地等行為外，僅泛言稱：歷審法院對其歷來之陳述，並提
    供證物之情節，均未詳細審酌，實有遺漏相對人謝文魁向臺
    灣桃園地方法院執行拍賣其前述土地即執行標的資金流程？
    關係人宋正輝借予相對人宋秀芝之貸金流程？不予調查詳細
    審酌，即逕行判決其上訴案，準此，本院對其有利之證物，
    並未詳加審酌，而有民事訴訟法第496條第1項第13款之再審
    事由云云，惟其所指均為前訴訟程序不服理由，並未具體表
    明「原確定」裁定究有何合於民事訴訟法第496條第1項第13
    款所定再審事由。揆諸前揭說明，其本件再審之聲請與法不
    合，應予駁回。
四、據上論結，本件再審聲請為不合法，爰裁定如主文。
中　　華　　民　　國　　108 　年　　12　　月　　31　　日
                  民事第十七庭  
                        審判長法  官   黃雯惠
                              法  官   林佑珊
                              法  官   賴秀蘭
正本係照原本作成。
如不服本裁定，應於收受送達後10日內向本院提出抗告狀，並應
繳納抗告費新臺幣１千元。
中　　華　　民　　國　　109 　年　　1 　　月　　3 　　日
                              書記官   林淑貞